臺灣高雄地方法院刑事判決　　　　　　　　　　　　九十一年度交易字第二九四號
　　公　訴　人　臺灣高雄地方法院檢察署檢察官
　　被　　　告　甲○○
右列被告因過失傷害案件，經檢察官提起公訴（九十一年度偵字第六二四三號），本
院判決如左：
    主  文
甲○○因過失傷害人，處有期徒刑參月，如易科罰金，以參佰元折算壹日。
    事  實
一、甲○○於民國九十年八月二十七日清晨五時四十分許，騎乘ＸＴＡ－四二二號重
    型機車，沿高雄市鹽埕區○○○路，由西向東方向行駛，途經大成街口，理應注
    意車輛行駛時，駕駛人應注意車前狀況，隨時採取必要之安全措施及汽車行駛至
    交岔路口，應遵守燈光號誌之指示，行至有號誌之交岔路口，遇紅燈應依車道連
    貫暫停，不得逕行插入車道間，致交通擁塞，妨礙其他車輛通行之規定，而依當
    時天色明朗、光線良好、路面乾燥、無障礙物，實無不能注意之情事，竟疏於注
    意，見燈光號誌已顯示紅燈時，非但未停車等候，猶貿然加速通過上開交岔路口
    ，適有行人乙○沿大成街斑馬線由南向北徒步穿越五福四路，遂於上開交岔路口
    ，甲○○煞車不及撞及乙○，致乙○倒地，受有第二腰錐壓迫性骨折、右膝疼痛
    腫脹及後十字韌帶鬆脫之傷害。而甲○○於肇事後，隨即於巡邏員警前往處理尚
    不知何人肇事時即表明係其肇事而自首。
二、案經乙○告訴及高雄市政府警察局鹽埕分局移請台灣高雄地方法院檢察署檢察官
    偵查起訴。
    理  由
一、訊據被告甲○○對於右開時、地發生車禍肇事之事實雖坦認不諱，惟辯稱：伊當
    時沒有闖紅燈，那時閃紅燈，告訴人到醫院時，並沒有受傷，醫生說告訴人的症
    狀都是舊有的等語。經查：
  (一)證人丙○○到庭證稱：「告訴人從大成街走過來，被告從五福四路派出所那邊騎
    過來，當時被告那邊是紅燈，告訴人那邊是綠燈，正好要過馬路，就被闖紅燈的
    被告撞到。警察來處理時，我有在場，那時我與被告一同將被告攙扶起來，告訴
    人的女婿來將告訴人載去醫院，被告也隨同一起去醫院，這時我正好下班，就回
    家了，並沒有看到警察問話的情形。」等語（見本院九十一年十一月十三日審判
    筆錄），而五福四路與大成街口之交通號誌係全日開放三色燈運轉，並無燈號不
    明之情形，此有高雄市政府鹽埕分局九十一年十月三日高市警鹽分三字第091001
    2397號函附卷可查，是證人初於警局證述時即明確指出被告闖紅燈（見警訊筆錄
    ）核與告訴人指訴等待綠燈後再徒步通過之情相符，而被告於警局初訊時並未提
    及當時號誌係顯示黃燈，足見被告係臨訟飾詞狡辯，不足採信。
  (二)據告訴人於警訊時提出之邱綜合醫院出具診斷證明書記載告訴人乙○於九十年八
    月二十七日因第二腰錐壓迫性骨折、右膝疼痛腫脹及後十字韌帶鬆脫於民國九十
    年八月二十七日至九十年九月六日在該院內治療，等待健保局核覆手術所需之骨
    材等語，亦有重仁骨科醫院出具診斷證明書載明告訴人因右膝後十字韌帶內側、
    副韌帶損傷鬆脫、第二腰錐壓迫性骨折於九十年九月十日至九十年九月二十八日
    止到院門診治療四次等語，此有該診斷證明書二紙附警訊卷可稽，而觀以告訴人
    所受之第二腰錐壓迫性骨折傷勢，顯堪認被告所辯告訴人係舊傷云云不足採，而
    告訴人於受傷後因等待健保局核覆手術所需之骨材而先行返家休養之情，業據邱
    綜合醫院前揭診斷證明書載明，被告聲請傳喚當時診斷醫生尚無必要。
  (三)按車輛行駛時，駕駛人應注意車前狀況，隨時採取必要之安全措施及汽車行駛至
    交岔路口，應遵守燈光號誌之指示，行至有號誌之交岔路口，遇紅燈應依車道連
    貫暫停，不得逕行插入車道間，致交通擁塞，妨礙其他車輛通行，道路交通安全
    規則第九十條、第九十四條第三項、第一百零二條第一項第十一款各定有明文。
    被告駕車自應注意上述道路交通安全規定，且依當時天候、路況，又無不能注意
    之情形，竟疏不注意為之，以致肇事，致告訴人受傷，被告應有過失。又按刑法
    之過失，其過失行為與結果間，在客觀上有相當因果關係始得成立。所謂相當因
    果關係，係指依經驗法則，綜合行為當時所存在之一切事實，為客觀之事後審查
    ，認為在一般情況下，有此環境，有此行為之同一條件，均可發生同一之結果者
    ，則該條件即為發生結果之相當條件，行為與結果即有相當因果關係。反之，若
    在一般情形下，有此同一條件存在，而依客觀之審查，認為不必皆發生此結果者
    ，則該條件與結果並不相當，不過偶然之事實而已，其行為與結果間即無相當因
    果關係。本件被告過失駕駛行為，核與告訴人之受傷間，具有相當因果關係。事
    證明確，被告過失傷害犯行，堪以認定。
二、核被告甲○○所為，係犯刑法第二百八十四條第一項前段之過失傷害罪。被告於
    肇事後，隨即於巡邏警員前往處理尚不知何人肇事時即表明係其肇事而自首，此
    有高雄市政府警察局鹽埕分局員警工作紀錄簿影本附警訊可稽，其對於未發覺之
    罪自首而接受裁判，應依刑法第六十二條規定減輕其刑。爰審酌被告就本件事故
    應負完全責任，迄無法與告訴人達成和解，及告訴人受傷情形等一切情狀，爰量
    處如主文所示之刑，並諭知易科罰金之折算標準。
據上論斷，應依刑事訴訟法第二百九十九條第一項段，刑法第二百八十四條第一項前
段、第六十二條前段、第四十一條第一項，罰金罰鍰提高標準條例第一條前段、第二
段，判決如主文。
中      華      民      國    九十一    年     十一     月    二十九    日
                                  臺灣高雄地方法院刑事第一庭
                                      法  官       楊智守
右正本證明與原本無異。
如不服本判決，應於判決送達後十日內，向本院提出上訴狀。
                                      書記官       王美玲
中    華    民    國    九十一    年     十一     月      二十九      日
